【裁判字號】    89,上訴,1738
【裁判日期】    891106
【裁判案由】    毒品危害防制條例
【裁判全文】
臺灣高等法院臺中分院刑事判決                  八十九年度上訴字第一七三八號
    上訴人  臺灣彰化地方法院檢察署檢察官
    被  告  乙○○
右上訴人因被告違反毒品危害防制條例案件，不服台灣彰化地方法院中華民國八十九
年六月九日第一審判決（民國八十九年度訴字第三二三號，起訴案號：台灣彰化地方
法院檢察署民國八十九年度毒偵字第八四○號、第一一三六號、第一四二一號，併辦
案號：同署民國八十九年度毒偵字第二三七五號、第三四二五號），提起上訴，本院
判決如左：
    主  文
原判決關於被告施用第二級毒品及定應執行刑部分均撤銷。
乙○○連續施用第二級毒品，處有期徒刑拾月。
其他上訴駁回。
前開撤銷改判與上訴駁回部分，應執行有期徒刑壹年捌月。
    事  實
原審判決書所記載之事實，除「又另行基於概括犯意，自八十九年一月初起至同年四
月三、四日止」部分，應更正為「又另行基於概括之犯意，自八十九年一月初起至同
年四月底某日止」外，其餘與本院認定之犯罪事實相同，茲引用之（如附件）。並再
補充記載：乙○○嗣於八十九年四月二十七日下午三時許，在其右開住處遭警緝獲，
復採集其尿液送彰化縣衛生局檢驗，安非他命猶呈陽性反應。
    理  由
一、引用原審判決書所記載之證據。至上訴人即檢察官移送併審理部分，即被告乙○
    ○自八十九年四月五日起至同年月月底某日止，復於上址施用第二級毒品安非他
    命之事實，業據被告供認明確，且經警採集其尿液送彰化縣衛生局檢驗，安非他
    命猶呈陽性反應之事實，亦有該局煙毒尿液檢驗成績書存卷可稽，事證明確，被
    告之犯行洵堪認定，應予依法論科。
二、核被告所為，係犯毒品危害防制條例第十條第一項之施用第一級毒品罪及同法條
    第二項之施用第二級毒品罪。被告因施用而持有第一級毒品海洛因及第二級毒品
    安非他命之低度行為，各為其施用之高度行為所吸收，均不另論罪。被告先後多
    次施用第一級毒品、第二級毒品之犯行，各時間緊接，所犯復均為構成要件相同
    之罪，顯均係基於概括之犯意反覆為之，均為連續犯，應各依刑法第五十六條之
    規定以一罪論，並均依法加重其刑。上訴人即檢察官就被告於八十九年三月八日
    之前四日內某時以後施用第二級毒品之犯行雖漏未起訴，惟此部分與前開經檢察
    官起訴被告涉嫌施用第二級毒品而經本院為論罪科刑判決部分之犯行，具有連續
    犯之裁判上一罪關係，亦為起訴效力所及，本院自得併予審理。至檢察官固僅起
    訴被告施用第一級毒品一次，但查被告確於上列時、地連續施用第一級毒品二次
    ，業據被告供承明確，然此部分既屬連續犯之裁判上一罪關係，自亦為起訴效力
    所及，本院亦得併予審理，附此敘明。又被告所犯上開二罪，犯意各別，所犯復
    為構成要件不同之罪，應予併合處罰。原審法院就被告施用第一級毒品部分，依
    毒品危害防制條例第十條第一項，刑法第十一條前段、第五十六條之規定，併審
    酌被告犯罪之動機、方法、施用次數及犯罪後之態度等一切情狀，量處被告有期
    徒刑壹年，核無不合，量刑亦稱妥適，檢察官上訴意旨就此部分未具理由空言指
    摘原判決該部分不當，為無理由，應予駁回。至原審法院就被告施用第二級毒品
    部分，予以論罪科刑之判決，固非無見，但查被告於八十九年四月五日起，又於
    上址連續施用第二級毒品部分之犯行，原審法院未及審理，尚有未合，檢察官上
    訴意旨就此部分即以上情據以指摘原判決此部分不當，為有理由，應由本院將原
    判決該部分及定應執行刑部分均予以撤銷改判。爰審酌被告犯罪之動機、方法、
    施用次數及犯罪後供承犯行，態度良好等一切情狀，量處被告有期徒刑拾月。又
    被告所犯前開撤銷改判與上訴駁回部分之犯罪，犯意各別，所犯復為構成要件不
    同之罪，應予併合處罰，爰併依法定其應執行刑為有期徒刑壹年捌月。
三、據上論斷，應依刑事訴訟法第三百七十三條、第三百六十九條第一項前段、第三
    百六十四條、第三百六十八條、第二百九十九條第一項前段，毒品危害防制條例
    第十條第二項，刑法第十一條前段、第五十六條，第五十一條第五款判決如主文
    。
本案經檢察官甲○○到庭執行職務。
中      華      民      國     八十九     年     十一     月     六     日
                                   臺灣高等法院臺中分院刑事第十庭
                                         審判長法  官  林  照  明
                                               法  官  蕭  廣  政
                                               法  官  李  寶  堂
右正本證明與原本無異。
施用第一級毒品部分得上訴，餘不得上訴。
如不服本判決應於收受送達後十日內向本院提出上訴書狀，其未述上訴之理由者並
得於提起上訴後十日內向本院補提理由書（均須按他造當事人之人數附繕本）。
                                               書記官  蕭  玉  真
中      華      民      國     八十九     年     十一     月     七     日
                                                                        Ｄ
附件：
臺灣彰化地方法院刑事判決                          八十九年度訴字第四二三號
    公  訴  人  臺灣彰化地方法院檢察署檢察官
    被      告  乙○○  男二十六歲（民國○○○年○月○○日生）
                        住彰化縣秀水鄉金陵村安南巷六二之七號
                        （現在臺灣雲林戒治所戒治中）
                        身分證統一編號：Ｚ000000000號
右列被告因毒品危害防制條例案件，經檢察官提起公訴（八十九年度毒偵字第八四０
、一一三六、一四二一號）及函送併辦（八十九年度毒偵字第二三七五號），本院判
決如左：
    主      文
乙○○連續施用第一級毒品，處有期徒刑壹年；又連續施用第二級毒品，處有期徒刑
捌月。應執行有期徒刑壹年柒月。
    事      實
一、乙○○於民國（下同）八十八年二月間因施用第一、二級毒品案件，經本院八十
    八年度毒聲字第五八九號裁定送觀察、勒戒後，認無繼續施用毒品之傾向，經臺
    灣彰化地方法院檢察署檢察官於八十八年二月二十六日以八十八年度偵字第一九
    三二號不起訴處分確定。被告又因施用毒品案件，經本院裁定送觀察勒戒後，認
    有繼續施用毒品之傾向，經本院八十八年毒聲字第二六六三號裁定令入戒治處所
    施以強制戒一年，因屆滿三個月後，其成效評鑑合格，無繼續戒治之必要，本院
    裁定停止戒治，所餘戒治期間付保護管束。詎被告仍不知悔改，復基於概括犯意
    ，於八十九年三月初起至八十九年三月四、五日，連續在彰化縣秀水鄉金陵村安
    南巷六十二之七號住處以將第一級毒品海洛因摻在香菸內之方式施用海洛因二次
    。又另行基於概括犯意，自八十九年一月初起至同年四月三、四日止，連續在上
    址以打火機燃燒錫箔紙上之第二級毒品安非他命，再以塑膠吸管吸食其煙之方式
    施用安非他命多次，嗣於八十九年一月十一日、一月十七日、三月八日、四月五
    日經採尿送驗而獲悉上情。
二、案經彰化縣警察局鹿港分局報請臺灣彰化地方法院檢察署檢察官偵查及自動檢舉
    起訴及函送併辦。
    理      由
一、訊據被告乙○○坦承右揭事實不諱，且被告於八十九年一月十一日、十九日、三
    月八日及四月五日經採尿送驗結果均有甲基安非他命陽性反應，其中八十九年三
    月八日那次並有嗎啡陽性反應。另被告於八十八年二月間因施用第一、二級毒品
    案件，經本院八十八年度毒聲字第五八九號裁定送觀察、勒戒後，認無繼續施用
    毒品之傾向，經臺灣彰化地方法院檢察署檢察官於八十八年二月二十六日以八十
    八年度偵字第一九三二號不起訴處分確定，又因施用毒品案件，經本院裁定送觀
    察、勒戒後，認有繼續施用毒品之傾向，經本院八十八年毒聲字第二六六三號裁
    定令入戒治處所施以強制戒一年，因屆滿三個月後，其成效評鑑合格，無繼續戒
    治之必要，本院裁定停止戒治，所餘戒治期間付保護管束，於八十八年十二月二
    十八日付保護管束，再因本件違反保護管束情節重大，由本院以八十九年毒聲字
    第一０四一號裁定撤銷停止戒治，令入戒治處所施以強制戒治，有前開不起訴處
    分書、裁定書及保護管束指揮書等在卷可稽。本件事證明確，被告犯行堪以認定
    。
二、核被告所為，係犯毒品危害防制條例第十條第一項施用第一級毒品罪及同條第二
    項施用第二級毒品罪。被告於施用前後持有第一、二級毒品之低度行為，已為施
    用之高度行為所吸收，不另論罪。又其先後多次施用第一、二級毒品之犯行，時
    間緊接，犯罪構成要件相同，顯係基於概括犯意反覆為之，均為連續犯，應各依
    刑法第五十六條規定論以一罪，並加重其刑。公訴人就被告於八十九年三月八日
    以後施用第二級毒品之犯行雖漏未起訴，惟此與前開起訴經本院認定有罪部分，
    有連續犯之裁判上一罪關係，為起訴效力所及，本院自得併予審理。又被告所犯
    上開二罪，犯意各別，行為互殊，應予分論併罰。爰審酌被告犯罪之動機、方法
    、施用次數及犯罪後之態度等一切情狀，量處如主文所示之刑。
據上論斷，應依刑事訴訟法第二百九十九條第一項前段，毒品危害防制條例第十條，
刑法第十一條前段、第五十六條，第五十一條第五款，判決如主文。
中       華       民       國      八十九   年       六   月      九    日
                                            法      官  林  慧  英
右正本證明與原本無異。
如不服本判決，應於判決送達後十日內，向本院提出上訴狀( 須附繕本 )。
                                            法院書記官  葉  春  涼
中       華       民       國      八十九   年       六   月     十六   日
毒品危害防制條例第十條：
施用第一級毒品者，處六月以上五年以下有期徒刑。
施用第二級毒品者，處三年以下有期徒刑。


司法院資訊處製作；財團法人民間司法改革基金會備份。
